臺灣板橋地方法院交通事件裁定　　　　 94年度交聲字第628號
原處分機關　交通部公路總局臺北區監理所
異　議　人
即受處分人　甲○○
上列受處分人因違反道路交通管理處罰條例事件，對於交通部公
路總局臺北區監理所中華民國94年3 月24日所為之處分（原處分
案號：北監自裁字第裁40-C00000000號），聲明異議，本院裁定
如下：
    主  文
異議駁回。
    理　由
一、按汽車不得在顯有妨害他車通行之處所停車，道路交通安全
    規則第112 條第1 項第9 款。又汽車駕駛人在顯有妨礙他車
    通行處所停車者，處新臺幣（下同）六百元以上一千二百元
    以下罰鍰；前揭情形，交通勤務警察或依法令執行交通稽查
    任務人員，應責令汽車駕駛人將車移置適當處所；如汽車駕
    駛人不予移置或不在車內時，得由該交通勤務警察或依法令
    執行交通稽查任務人員為之，或得於舉發其違規後，使用民
    間拖吊車拖離之，並收取移置費，道路交通管理處罰條例第
    56條第1項第5款、第2項分別定有明文。
二、本件異議人即受處分人甲○○於民國94年1 月4 日晚上7 時
    20 分 許，將其所駕駛之車牌號碼G3-4098 號自用小客車，
    停放於臺北縣中和市○○路○段327 巷9 號前，因有於顯有
    妨礙他車通行處所停車之情形，經臺北縣政府警察局中和交
    通分隊執勤員警拍照採證後執行拖吊移置，原處分機關乃依
    道路交通管理處罰條例第56條第1 項第5 款規定裁處罰鍰九
    百元。
三、異議人於異議狀中固坦承有駕駛前述車號之自用小客車於前
    揭時間、地點停車之事實，惟辯稱：因路肩遭廠商以坡道斜
    板佔用、使用機具搬運貨物，並於車道線外側放置工業用電
    源線，致其無法緊靠騎樓停放，只能將汽車停於騎樓前之道
    路上，再者當時工業區內已無上下班員工及往來車輛，並無
    妨礙他車通行之虞云云，求為撤銷原處分並負擔回復原狀之
    費用云云。然查，異議人駕駛前揭自用小客車於上開時、地
    ，因停放路旁為警以在顯有妨礙他車通行處所停車事由舉發
    之事實，業據異議人所自承，並有臺北縣政府警察局94年1
    月4 日北縣警交字第C00000000 號舉發違反道路交通管理事
    件通知單影本一件在卷可稽，是異議人確有前開違規事實，
    已可認定。異議人雖執前詞置辯，惟依上開原舉發機關臺北
    縣政府警察局中和分局94年2 月3 日北縣警中申字第094000
    4001號函覆異議人之書函所附現場違規照片所示，異議人所
    有之車輛雖靠外線車道右側停放，然已佔據該車道約一半路
    面，則行駛該車道之其他車輛於通行時勢必駛入內側車道，
    而有與內側車道之車輛爭道行駛之情形，徒增他車行駛上之
    不便與危險，顯然侵害外側車道正常行車路線，且可能危及
    他車行駛安全，足見異議人所有之車輛停放於前揭地點，顯
    有妨礙他車通行之情形，並不因路旁堆放他物而得以解免違
    規責任，故異議人否認有妨礙他車通行云云，不足信憑。至
    異議人另辯稱當時工業區內已無往來車輛，並無妨礙他車通
    行情形云云，但查該停車路段兩端係聯絡臺北縣中和市○○
    路○ 段與健康路，並可由後者逕接中和市○○路直上國道三
    號公路中和交流道，車流量難謂不大，況且由上開卷附之採
    證照片觀察，明顯可見執行拖吊移置作業時仍有其他車輛通
    行，異議人上開所辯，顯係圖卸飾詞，殊無可採。本件事證
    明確，異議人確有駕駛上開車牌號碼之汽車於上述時間在顯
    有妨礙他車通行處所停車之違規事實，洵堪認定。從而原處
    分機關依違反道路交通管理處罰條例第56條第1 項第5 款、
    違反道路交通管理事件統一裁罰基準表之規定，裁處受處分
    人罰鍰九百元，核無不當。本件聲明異議為無理由，應予駁
    回。
據上論斷，應依道路交通案件處理辦法第19條，裁定如主文。
中　　華　　民　　國　　94　　年　　5 　　月　　30　　日
                    交通法庭    法　官  張江澤
以上正本證明與原本無異。
如不服本裁定，應於送達後5日內，向本院提出抗告狀。
                                書記官  林怡秀
中　　華　　民　　國　　94　　年　　5 　　月　　30　　日
